---
title: "pruebas iid"
author: "Eduardo Rubio M"
date: "01-09-2024"
output:
  pdf_document: default
  html_document: default
---

```{r setup, include=FALSE}
knitr::opts_chunk$set(echo = TRUE)
```

Primero estamos probando generar series IID para ver como se comporta el estadístico X_n(r,d) esta vez con un mayor numero de observaciones.

```{r}

# Generar las series IID
set.seed(125)
N <- 10000  # Longitud de la serie
data <- rnorm(N)


```


Generamos la función para calcular la Corelación integral

```{r}
# Definir la función para calcular la Corelación integral
correlation_integral <- function(data, r, d) {
  N <- length(data)
  count <- 0
  
  # Iterar sobre todos los pares (i, j) tal que 1 <= i < j <= N-d+1
  for (i in 1:(N-d)) {
    for (j in (i+1):(N-d+1)) {
      # Crear los vectores u_i^d y u_j^d
      u_i_d <- data[i:(i+d-1)]
      u_j_d <- data[j:(j+d-1)]
      
      # Calcular la distancia euclidiana entre u_i^d y u_j^d
      distance <- sqrt(sum((u_i_d - u_j_d)^2))
      
      # Verificar si la distancia es menor que r
      if (distance < r) {
        count <- count + 1
      }
    }
  }
  
  # Calcular C_N(r, d)
  C_N <- (2 / (N^2)) * count
  return(C_N)
}



```

Probamos para distintos casos de d y r como funciona la función.

```{r}
# Parámetros
r <- 0.5  # Umbral para la norma
d <- 2    # Dimensión del espacio fase

# Calcular la correlación integral
C_N_value <- correlation_integral(data, r, d)
C_N_value



```
```{r}
# Parámetros
r <- 0.5  # Umbral para la norma
d <- 3    # Dimensión del espacio fase

# Calcular la correlación integral
C_N_value <- correlation_integral(data, r, d)
C_N_value



```


```{r}
# Parámetros
r <- 0.5  # Umbral para la norma
d <- 4    # Dimensión del espacio fase

# Calcular la correlación integral
C_N_value <- correlation_integral(data, r, d)
C_N_value



```

```{r}
# Parámetros
r <- 0.5  # Umbral para la norma
d <- 5    # Dimensión del espacio fase

# Calcular la correlación integral
C_N_value <- correlation_integral(data, r, d)
C_N_value



```

```{r}
# Parámetros
r <- 0.5  # Umbral para la norma
d <- 7    # Dimensión del espacio fase

# Calcular la correlación integral
C_N_value <- correlation_integral(data, r, d)
C_N_value



```

```{r}
# Parámetros
r <- 0.5  # Umbral para la norma
d <- 10    # Dimensión del espacio fase

# Calcular la correlación integral
C_N_value <- correlation_integral(data, r, d)
C_N_value



```


```{r}
# Parámetros
r <- 0.5  # Umbral para la norma
d <- 15    # Dimensión del espacio fase

# Calcular la correlación integral
C_N_value <- correlation_integral(data, r, d)
C_N_value



```

```{r}
# Parámetros
r <- 0.1  # Umbral para la norma
d <- 2    # Dimensión del espacio fase

# Calcular la correlación integral
C_N_value <- correlation_integral(data, r, d)
C_N_value



```

```{r}
# Parámetros
r <- 1  # Umbral para la norma
d <- 2    # Dimensión del espacio fase

# Calcular la correlación integral
C_N_value <- correlation_integral(data, r, d)
C_N_value



```


```{r}
# Parámetros
r <- 5  # Umbral para la norma
d <- 2    # Dimensión del espacio fase

# Calcular la correlación integral
C_N_value <- correlation_integral(data, r, d)
C_N_value



```

```{r}
# Parámetros
r <- 10  # Umbral para la norma
d <- 2    # Dimensión del espacio fase

# Calcular la correlación integral
C_N_value <- correlation_integral(data, r, d)
C_N_value



```
Verificamos que la función se comporta según lo esperado, casi no se percibe cambio a las pruebas anteriores con menos observaciones, por lo que se seguirá con las pruebas


Ahora generamos la función para el X_n(r,d) 

```{r}

# Definir la función X_N(r, d)
X_N <- function(data, r, d) {
  C_N_d <- correlation_integral(data, r, d)
  C_N_d_minus_1 <- correlation_integral(data, r, d-1)
  C_N_d_plus_1 <- correlation_integral(data, r, d+1)
  
  X_N_value <- (C_N_d^2) / (C_N_d_minus_1 * C_N_d_plus_1)
  return(X_N_value)
}

# Caso especial para d = 1
X_N_d_1 <- function(data, r) {
  C_N_1 <- correlation_integral(data, r, 1)
  C_N_2 <- correlation_integral(data, r, 2)
  
  X_N_value <- (C_N_1^2) / C_N_2
  return(X_N_value)
}


```

Probemos calcular para d=2 y d=1


```{r}

# Parámetros
r <- 0.5  # Umbral para la norma
d <- 2    # Dimensión del espacio fase

# Calcular X_N(r, d)
X_N_value <- X_N(data, r, d)
X_N_value

# Calcular X_N(r, 1)
X_N_value_d_1 <- X_N_d_1(data, r)
X_N_value_d_1


```
probemos como va con distintos d y r

```{r}

# Parámetros
r <- 0.5  # Umbral para la norma
d <- 3    # Dimensión del espacio fase

# Calcular X_N(r, d)
X_N_value <- X_N(data, r, d)
X_N_value




```

```{r}

# Parámetros
r <- 0.5  # Umbral para la norma
d <- 4    # Dimensión del espacio fase

# Calcular X_N(r, d)
X_N_value <- X_N(data, r, d)
X_N_value




```

```{r}

# Parámetros
r <- 0.5  # Umbral para la norma
d <- 5    # Dimensión del espacio fase

# Calcular X_N(r, d)
X_N_value <- X_N(data, r, d)
X_N_value




```

```{r}

# Parámetros
r <- 0.5  # Umbral para la norma
d <- 6    # Dimensión del espacio fase

# Calcular X_N(r, d)
X_N_value <- X_N(data, r, d)
X_N_value




```


```{r}

# Parámetros
r <- 0.5  # Umbral para la norma
d <- 10    # Dimensión del espacio fase

# Calcular X_N(r, d)
X_N_value <- X_N(data, r, d)
X_N_value




```
nuevamente se generan los problemas para d muy grandes dado que se obtienen ceros en el paso anterior al calcular la correlación integral.



Veamos como funciona para múltiples series IID, esta vez con 500 series de 1000 observaciones.

```{r}

# Generar múltiples series IID
set.seed(125)
n_series <- 500  # Número de series
length_series <- 1000  # Longitud de cada serie

# Crear una matriz donde cada fila es una serie IID
data_matrix <- matrix(rnorm(n_series * length_series), nrow = n_series, ncol = length_series)


```


```{r}

# Definir parámetros
r <- 0.5  # Umbral para la norma
d <- 2    # Dimensión del espacio fase

# Inicializar vectores para almacenar los resultados
X_N_values <- numeric(n_series)
X_N_values_d_1 <- numeric(n_series)

# Calcular X_{N}(r,d) para cada serie
for (i in 1:n_series) {
  series <- data_matrix[i, ]
  X_N_values[i] <- X_N(series, r, d)
  X_N_values_d_1[i] <- X_N_d_1(series, r)
}

# Ver los resultados
head(X_N_values)
head(X_N_values_d_1)


```

```{r}
# Parámetros
r <- 0.5  # Umbral para la norma
d_values <- 1:5  # Valores de d

# Inicializar listas para almacenar los resultados
X_N_results <- matrix(0, nrow = n_series, ncol = length(d_values))
colnames(X_N_results) <- paste("d =", d_values)

# Calcular X_{N}(r,d) para cada serie y para cada valor de d
for (i in 1:n_series) {
  series <- data_matrix[i, ]
  
  # Caso especial para d = 1
  X_N_results[i, 1] <- X_N_d_1(series, r)
  
  # Calcular X_{N}(r,d) para d = 2, 3, 4, 5
  for (d in 2:length(d_values)) {
    X_N_results[i, d] <- X_N(series, r, d_values[d])
  }
}

# Ver los resultados
head(X_N_results)



```
Veamos como se comporta X_{N}(r,d) para este caso

```{r}

# Resumen de los resultados
summary(X_N_results)

# Graficar los resultados
boxplot(X_N_results, main="Distribución de X_{N}(r,d) para diferentes d", ylab="X_{N}(r,d)", xlab="d")

# Crear el QQ plot

for (i in 1:ncol(X_N_results)) {
  qqnorm(X_N_results[, i], main = paste("QQ Plot - Caso d=", i))
  qqline(X_N_results[, i], col = "red")
}


```
Esta vez al aumentar en numero de series se puede observar de manera mas clara la tendencia.



Calculamos $\sqrt{N} ln(X_{N}(r,d))$



```{r}

# Longitud de cada serie
N <- length_series  # Esto es igual a 1000 en nuestro caso

# Calcular sqrt(N)
sqrt_N <- sqrt(N)

# Calcular sqrt(N) * ln(X_{N}(r,d)) para cada serie y cada valor de d
sqrt_N_ln_X_N <- sqrt_N * log(X_N_results)

# Ver los resultados
head(sqrt_N_ln_X_N)


```
y vemos como se comporta:

```{r}

# Resumen de los resultados
summary(sqrt_N_ln_X_N)

# Graficar los resultados 
boxplot(sqrt_N_ln_X_N, main="Distribución de sqrt_N_ln_X_N para diferentes d", ylab="sqrt_N_ln_X_N", xlab="d")


# Crear el QQ plot

for (i in 1:ncol(sqrt_N_ln_X_N)) {
  qqnorm(sqrt_N_ln_X_N[, i], main = paste("QQ Plot - Caso d=", i))
  qqline(sqrt_N_ln_X_N[, i], col = "red")
}




```

De la misma manera para $\sqrt{N} ln(X_{N}(r,d))$ se tiene mucho mas clara la tendencia de los datos. 

#################################


pruebas con caso AR(1)


```{r}

set.seed(125)  # Fijamos la semilla 

# Definimos parámetros
n_series <- 500   # Número de series a generar
n_obs <- 1000      # Número de observaciones por serie
phi <- 0.5        # Coeficiente AR(1)
sigma <- 1        # Desviación estándar del ruido

# Matriz para almacenar las series AR(1)
ar1_series <- matrix(0, nrow = n_obs, ncol = n_series)

# Generamos las series AR(1)
for (i in 1:n_series) {
  ar1_series[, i] <- arima.sim(n = n_obs, list(ar = phi), sd = sigma)
}




```


```{r}

# Definir parámetros
r <- 0.5  # Umbral para la norma
d <- 2    # Dimensión del espacio fase

# Inicializar vectores para almacenar los resultados
X_N_values_ar <- numeric(n_series)
X_N_values_ar_d_1 <- numeric(n_series)

# Calcular X_{N}(r,d) para cada serie
for (i in 1:n_series) {
  series <- ar1_series[i, ]
  X_N_values_ar[i] <- X_N(series, r, d)
  X_N_values_ar_d_1[i] <- X_N_d_1(series, r)
}



```

Veamos como se comporta X_{N}(r,d) para este caso

```{r}

# Resumen de los resultados
summary(X_N_values_ar)

# Graficar los resultados
boxplot(X_N_values_ar, main="Distribución de X_{N}(r,d) ", ylab="X_{N}(r,d)", xlab="d")

# Crear el QQ plot


  qqnorm(X_N_values_ar, main = paste("QQ Plot - Caso d=", 2))
  qqline(X_N_values_ar, col = "red")



```



calculamos $\sqrt{N} ln(X_{N}(r,d))$



```{r}

# Longitud de cada serie
N <- length_series  # Esto es igual a 1000 en nuestro caso

# Calcular sqrt(N)
sqrt_N <- sqrt(N)

# Calcular sqrt(N) * ln(X_{N}(r,d)) para cada serie
sqrt_N_ln_X_N_ar <- sqrt_N * log(X_N_values_ar)

# Ver los resultados
head(sqrt_N_ln_X_N_ar)


```
y vemos como se comporta:

```{r}

# Resumen de los resultados
summary(sqrt_N_ln_X_N_ar)

# Graficar los resultados 
boxplot(sqrt_N_ln_X_N_ar, main="Distribución de sqrt_N_ln_X_N ", ylab="sqrt_N_ln_X_N", xlab="d")


# Crear el QQ plot

  qqnorm(sqrt_N_ln_X_N_ar, main = paste("QQ Plot - Caso d=", 2))
  qqline(sqrt_N_ln_X_N_ar, col = "red")





```


```{r}
# Parámetros
r <- 0.5  # Umbral para la norma
d_values <- 1:5  # Valores de d

# Inicializar listas para almacenar los resultados
X_N_results_ar <- matrix(0, nrow = n_series, ncol = length(d_values))
colnames(X_N_results_ar) <- paste("d =", d_values)

# Calcular X_{N}(r,d) para cada serie y para cada valor de d
for (i in 1:n_series) {
  series <- ar1_series[i, ]
  
  # Caso especial para d = 1
  X_N_results_ar[i, 1] <- X_N_d_1(series, r)
  
  # Calcular X_{N}(r,d) para d = 2, 3, 4, 5
  for (d in 2:length(d_values)) {
    X_N_results_ar[i, d] <- X_N(series, r, d_values[d])
  }
}

# Ver los resultados
head(X_N_results_ar)



```




```{r}

X_N_results_ar

```


Veamos como se comporta X_{N}(r,d) para este caso

```{r}

# Resumen de los resultados
summary(X_N_results_ar)

# Graficar los resultados
boxplot(X_N_results_ar, main="Distribución de X_{N}(r,d) para diferentes d", ylab="X_{N}(r,d)", xlab="d")

# Crear el QQ plot

for (i in 1:4) {
  qqnorm(X_N_results_ar[, i], main = paste("QQ Plot - Caso d=", i))
  qqline(X_N_results_ar[, i], col = "red")
}


```



```{r}

# Longitud de cada serie
N <- length_series  # Esto es igual a 1000 en nuestro caso

# Calcular sqrt(N)
sqrt_N <- sqrt(N)

# Calcular sqrt(N) * ln(X_{N}(r,d)) para cada serie y cada valor de d
sqrt_N_ln_X_N_ar <- sqrt_N * log(X_N_results_ar)

# Ver los resultados
head(sqrt_N_ln_X_N_ar)


```
y vemos como se comporta:

```{r}

# Resumen de los resultados
summary(sqrt_N_ln_X_N_ar)

# Graficar los resultados 
boxplot(sqrt_N_ln_X_N_ar, main="Distribución de sqrt_N_ln_X_N para diferentes d", ylab="sqrt_N_ln_X_N", xlab="d")


# Crear el QQ plot

for (i in 1:4) {
  qqnorm(sqrt_N_ln_X_N_ar[, i], main = paste("QQ Plot - Caso d=", i))
  qqline(sqrt_N_ln_X_N_ar[, i], col = "red")
}




```

Se mantiene la tendencia en los casos d=1 a d=4 con problemas de datos indefinidos en el caso d=5

```{r}



```


```{r}



```


```{r}



```


```{r}



```


```{r}



```


```{r}



```


```{r}



```


```{r}



```


```{r}



```


```{r}



```


```{r}



```


```{r}



```


```{r}



```


```{r}



```


```{r}



```


```{r}



```


```{r}



```


```{r}



```


```{r}



```


