---
title: "pruebas iid"
author: "Eduardo Rubio M"
date: "28-04-2024"
output:
  pdf_document: default
  html_document: default
---

```{r setup, include=FALSE}
knitr::opts_chunk$set(echo = TRUE)
```

Primero estamos probando generar series IID para ver como se comporta el estadistico X_n(r,d)

```{r}

# Generar las series IID
set.seed(125)
N <- 1000  # Longitud de la serie
data <- rnorm(N)


```


Generamos la función para calcular la Corelación integral según nuestra definición que sería una dependiente de 3 inputs, la serie "data" con su tamaño, la distancia fijada r y la dimensión d.

```{r}
# Definir la función para calcular la Corelación integral
correlation_integral <- function(data, r, d) {
  N <- length(data)
  count <- 0
  
  # Iterar sobre todos los pares (i, j) tal que 1 <= i < j <= N-d+1
  for (i in 1:(N-d)) {
    for (j in (i+1):(N-d+1)) {
      # Crear los vectores u_i^d y u_j^d
      u_i_d <- data[i:(i+d-1)]
      u_j_d <- data[j:(j+d-1)]
      
      # Calcular la distancia euclidiana entre u_i^d y u_j^d
      distance <- sqrt(sum((u_i_d - u_j_d)^2))
      
      # Verificar si la distancia es menor que r
      if (distance < r) {
        count <- count + 1
      }
    }
  }
  
  # Calcular C_N(r, d)
  C_N <- (2 / (N^2)) * count
  return(C_N)
}



```

Probamos para distintos casos de d y r como funciona la función.

```{r}
# Parámetros
r <- 0.5  # Umbral para la norma
d <- 2    # Dimensión del espacio fase

# Calcular la correlación integral
C_N_value <- correlation_integral(data, r, d)
C_N_value



```
```{r}
# Parámetros
r <- 0.5  # Umbral para la norma
d <- 3    # Dimensión del espacio fase

# Calcular la correlación integral
C_N_value <- correlation_integral(data, r, d)
C_N_value



```


```{r}
# Parámetros
r <- 0.5  # Umbral para la norma
d <- 4    # Dimensión del espacio fase

# Calcular la correlación integral
C_N_value <- correlation_integral(data, r, d)
C_N_value



```

```{r}
# Parámetros
r <- 0.5  # Umbral para la norma
d <- 5    # Dimensión del espacio fase

# Calcular la correlación integral
C_N_value <- correlation_integral(data, r, d)
C_N_value



```

```{r}
# Parámetros
r <- 0.5  # Umbral para la norma
d <- 7    # Dimensión del espacio fase

# Calcular la correlación integral
C_N_value <- correlation_integral(data, r, d)
C_N_value



```

```{r}
# Parámetros
r <- 0.5  # Umbral para la norma
d <- 10    # Dimensión del espacio fase

# Calcular la correlación integral
C_N_value <- correlation_integral(data, r, d)
C_N_value



```

```{r}
# Parámetros
r <- 0.1  # Umbral para la norma
d <- 2    # Dimensión del espacio fase

# Calcular la correlación integral
C_N_value <- correlation_integral(data, r, d)
C_N_value



```

```{r}
# Parámetros
r <- 1  # Umbral para la norma
d <- 2    # Dimensión del espacio fase

# Calcular la correlación integral
C_N_value <- correlation_integral(data, r, d)
C_N_value



```


```{r}
# Parámetros
r <- 5  # Umbral para la norma
d <- 2    # Dimensión del espacio fase

# Calcular la correlación integral
C_N_value <- correlation_integral(data, r, d)
C_N_value



```

```{r}
# Parámetros
r <- 10  # Umbral para la norma
d <- 2    # Dimensión del espacio fase

# Calcular la correlación integral
C_N_value <- correlation_integral(data, r, d)
C_N_value



```
Verificamos que la función se comporta según lo esperado y para r muy grande tiende a acercarse a 1. También mientras se aumenta d la correlación integral es afectada inversamente. para d>8 ya empiezan a solo sumarse 0s.

Dejemos de ejemplo para d=2 y r=0.5



Ahora generamos la función para el X_n(r,d) utilizando la función de correlación integral.
Por la definición de esta para d=1 se tiene el caso particular y a partir de ahi tiene su definición con respecto a correlaciones integrales para d-1 y d+1

```{r}

# Definir la función X_N(r, d)
X_N <- function(data, r, d) {
  C_N_d <- correlation_integral(data, r, d)
  C_N_d_minus_1 <- correlation_integral(data, r, d-1)
  C_N_d_plus_1 <- correlation_integral(data, r, d+1)
  
  X_N_value <- (C_N_d^2) / (C_N_d_minus_1 * C_N_d_plus_1)
  return(X_N_value)
}

# Caso especial para d = 1
X_N_d_1 <- function(data, r) {
  C_N_1 <- correlation_integral(data, r, 1)
  C_N_2 <- correlation_integral(data, r, 2)
  
  X_N_value <- (C_N_1^2) / C_N_2
  return(X_N_value)
}


```

Probemos calcular para d=2 y d=1


```{r}

# Parámetros
r <- 0.5  # Umbral para la norma
d <- 2    # Dimensión del espacio fase

# Calcular X_N(r, d)
X_N_value <- X_N(data, r, d)
X_N_value

# Calcular X_N(r, 1)
X_N_value_d_1 <- X_N_d_1(data, r)
X_N_value_d_1


```
probemos como va con distintos d y r

```{r}

# Parámetros
r <- 0.5  # Umbral para la norma
d <- 3    # Dimensión del espacio fase

# Calcular X_N(r, d)
X_N_value <- X_N(data, r, d)
X_N_value




```

```{r}

# Parámetros
r <- 0.5  # Umbral para la norma
d <- 4    # Dimensión del espacio fase

# Calcular X_N(r, d)
X_N_value <- X_N(data, r, d)
X_N_value




```

```{r}

# Parámetros
r <- 0.5  # Umbral para la norma
d <- 5    # Dimensión del espacio fase

# Calcular X_N(r, d)
X_N_value <- X_N(data, r, d)
X_N_value




```

```{r}

# Parámetros
r <- 0.5  # Umbral para la norma
d <- 6    # Dimensión del espacio fase

# Calcular X_N(r, d)
X_N_value <- X_N(data, r, d)
X_N_value




```
```{r}

# Parámetros
r <- 0.5  # Umbral para la norma
d <- 10    # Dimensión del espacio fase

# Calcular X_N(r, d)
X_N_value <- X_N(data, r, d)
X_N_value




```
dado que la funcion correlación integral sobre el d=8 genera 0s, esta función que divide por correlaciones previas y siguientes desde el d=7 genera problemas. (Por revisar)



Veamos como funciona para multiples series IID

```{r}

# Generar múltiples series IID
set.seed(125)
n_series <- 100  # Número de series
length_series <- 1000  # Longitud de cada serie

# Crear una matriz donde cada fila es una serie IID
data_matrix <- matrix(rnorm(n_series * length_series), nrow = n_series, ncol = length_series)


```


```{r}

# Definir parámetros
r <- 0.5  # Umbral para la norma
d <- 2    # Dimensión del espacio fase

# Inicializar vectores para almacenar los resultados
X_N_values <- numeric(n_series)
X_N_values_d_1 <- numeric(n_series)

# Calcular X_{N}(r,d) para cada serie
for (i in 1:n_series) {
  series <- data_matrix[i, ]
  X_N_values[i] <- X_N(series, r, d)
  X_N_values_d_1[i] <- X_N_d_1(series, r)
}

# Ver los resultados
X_N_values
X_N_values_d_1


```


```{r}
# Parámetros
r <- 0.5  # Umbral para la norma
d_values <- 1:5  # Valores de d

# Inicializar listas para almacenar los resultados
X_N_results <- matrix(0, nrow = n_series, ncol = length(d_values))
colnames(X_N_results) <- paste("d =", d_values)

# Calcular X_{N}(r,d) para cada serie y para cada valor de d
for (i in 1:n_series) {
  series <- data_matrix[i, ]
  
  # Caso especial para d = 1
  X_N_results[i, 1] <- X_N_d_1(series, r)
  
  # Calcular X_{N}(r,d) para d = 2, 3, 4, 5
  for (d in 2:length(d_values)) {
    X_N_results[i, d] <- X_N(series, r, d_values[d])
  }
}

# Ver los resultados
head(X_N_results)



```
Veamos como se comporta X_{N}(r,d) para este caso

```{r}

# Resumen de los resultados
summary(X_N_results)

# Graficar los resultados
boxplot(X_N_results, main="Distribución de X_{N}(r,d) para diferentes d", ylab="X_{N}(r,d)", xlab="d")

# Crear el QQ plot

for (i in 1:ncol(X_N_results)) {
  qqnorm(X_N_results[, i], main = paste("QQ Plot - Caso d=", i))
  qqline(X_N_results[, i], col = "red")
}


```

Ya estando mas cerca del estadistico completo calculamos $\sqrt{N} ln(X_{N}(r,d))$



```{r}

# Longitud de cada serie
N <- length_series  # Esto es igual a 1000 en nuestro caso

# Calcular sqrt(N)
sqrt_N <- sqrt(N)

# Calcular sqrt(N) * ln(X_{N}(r,d)) para cada serie y cada valor de d
sqrt_N_ln_X_N <- sqrt_N * log(X_N_results)

# Ver los resultados
head(sqrt_N_ln_X_N)


```
y vemos como se comporta:

```{r}

# Resumen de los resultados
summary(sqrt_N_ln_X_N)

# Graficar los resultados 
boxplot(sqrt_N_ln_X_N, main="Distribución de sqrt_N_ln_X_N para diferentes d", ylab="sqrt_N_ln_X_N", xlab="d")


# Crear el QQ plot

for (i in 1:ncol(sqrt_N_ln_X_N)) {
  qqnorm(sqrt_N_ln_X_N[, i], main = paste("QQ Plot - Caso d=", i))
  qqline(sqrt_N_ln_X_N[, i], col = "red")
}




```


```{r}

# Calcular la desviación estándar para cada valor de d
std_dev_values <- apply(sqrt_N_ln_X_N, 2, sd)

# Ver los resultados
std_dev_values


```
########################################

```{r}
library(MASS)

```

Distintos test por aplicar:

Falta investigar mas


```{r}

# Función Shapiro-Wilk test
shapiro_test <- function(series) {
  # Shapiro-Wilk test
  shapiro.test(series)
}

# Aplicar el Shapiro-Wilk test a cada columna 
shapiro_results <- apply(sqrt_N_ln_X_N, 2, function(column) {
  # Quitar valores NA
  column <- na.omit(column)
  shapiro_test(column)
})

# p-values
shapiro_p_values <- sapply(shapiro_results, function(x) x$p.value)


shapiro_p_values


```


```{r}
# Función del Kolmogorov-Smirnov test
ks_test <- function(series) {
  # K-S test comparando la serie a una distribución normal 
  ks.test(series, "pnorm", mean = mean(series), sd = sd(series))
}

# Aplicar el K-S test a cada columna
ks_results <- apply(sqrt_N_ln_X_N, 2, function(column) {
  # Remove NA values if they exist
  column <- na.omit(column)
  ks_test(column)
})

# p-values
ks_p_values <- sapply(ks_results, function(x) x$p.value)


ks_p_values



```


```{r}

# Función para el test chi-square para la varianza 
std_dev_test <- function(series, sigma_0) {
  n <- length(series)
  s2 <- var(series)  # varianza de muestra
  
  # Chi-square test statistic
  chi_square_stat <- (n - 1) * s2 / sigma_0^2
  
  # Grados de libertad
  df <- n - 1
  
  # p-value
  p_value <- 2 * min(pchisq(chi_square_stat, df), 1 - pchisq(chi_square_stat, df))
  
  return(list(chi_square_stat = chi_square_stat, p_value = p_value))
}


sigma_0 <- 1  # valor según la hipothesis

# Aplicar el test a cada columna
std_dev_results <- apply(sqrt_N_ln_X_N, 2, function(column) {
  # Quitar valores NA values
  column <- na.omit(column)
  std_dev_test(column, sigma_0)
})

# p-values y chi-square statistics 
std_dev_p_values <- sapply(std_dev_results, function(x) x$p_value)
chi_square_stats <- sapply(std_dev_results, function(x) x$chi_square_stat)

# p-values
std_dev_p_values

# chi-square statistics
chi_square_stats


```
#################################


pruebas con caso AR(1)


```{r}

set.seed(125)  # Fijamos la semilla 

# Definimos parámetros
n_series <- 100   # Número de series a generar
n_obs <- 1000      # Número de observaciones por serie
phi <- 0.5        # Coeficiente AR(1)
sigma <- 1        # Desviación estándar del ruido

# Matriz para almacenar las series AR(1)
ar1_series <- matrix(0, nrow = n_obs, ncol = n_series)

# Generamos las series AR(1)
for (i in 1:n_series) {
  ar1_series[, i] <- arima.sim(n = n_obs, list(ar = phi), sd = sigma)
}

# Muestra de las primeras series generadas
head(ar1_series)


```
```{r}

# Definir parámetros
r <- 0.5  # Umbral para la norma
d <- 2    # Dimensión del espacio fase

# Inicializar vectores para almacenar los resultados
X_N_values_ar <- numeric(n_series)
X_N_values_ar_d_1 <- numeric(n_series)

# Calcular X_{N}(r,d) para cada serie
for (i in 1:n_series) {
  series <- ar1_series[i, ]
  X_N_values_ar[i] <- X_N(series, r, d)
  X_N_values_ar_d_1[i] <- X_N_d_1(series, r)
}

# Ver los resultados
X_N_values_ar
X_N_values_ar_d_1


```

Veamos como se comporta X_{N}(r,d) para este caso

```{r}

# Resumen de los resultados
summary(X_N_values_ar)

# Graficar los resultados
boxplot(X_N_values_ar, main="Distribución de X_{N}(r,d) ", ylab="X_{N}(r,d)", xlab="d")

# Crear el QQ plot


  qqnorm(X_N_values_ar, main = paste("QQ Plot - Caso d=", 2))
  qqline(X_N_values_ar, col = "red")



```
calculamos $\sqrt{N} ln(X_{N}(r,d))$



```{r}

# Longitud de cada serie
N <- length_series  # Esto es igual a 1000 en nuestro caso

# Calcular sqrt(N)
sqrt_N <- sqrt(N)

# Calcular sqrt(N) * ln(X_{N}(r,d)) para cada serie
sqrt_N_ln_X_N_ar <- sqrt_N * log(X_N_values_ar)

# Ver los resultados
head(sqrt_N_ln_X_N_ar)


```
y vemos como se comporta:

```{r}

# Resumen de los resultados
summary(sqrt_N_ln_X_N_ar)

# Graficar los resultados 
boxplot(sqrt_N_ln_X_N_ar, main="Distribución de sqrt_N_ln_X_N ", ylab="sqrt_N_ln_X_N", xlab="d")


# Crear el QQ plot

  qqnorm(sqrt_N_ln_X_N_ar, main = paste("QQ Plot - Caso d=", 2))
  qqline(sqrt_N_ln_X_N_ar, col = "red")





```

```{r}



```


```{r}



```

```{r}



```


```{r}



```

```{r}



```


```{r}



```

```{r}



```


```{r}



```






###########################


Pruebas de estimaciones para la varianza, aun con problemas debido a los problemas heredados de las funciones de correlacion integral y X_{N}(r,d), falta por investigar metodos de de estimación.

```{r}

# r constante dada
r <- 1

# Matriz para guardar los resultados
n_series <- nrow(data_matrix)
d_values <- 1:10
correlation_results <- matrix(NA, nrow = n_series, ncol = length(d_values))
colnames(correlation_results) <- paste0("d = ", d_values)

# Aplicar la correlación integral a cada serie por cada d
for (i in 1:n_series) {
  for (d in d_values) {
    correlation_results[i, paste0("d = ", d)] <- correlation_integral(data_matrix[i, ], r, d)
  }
}


head(correlation_results)

```


```{r}
# Calculo de Varianza
calculate_variance <- function(series) {
  return(var(series, na.rm = TRUE))
}

# Función para calcular *sigma_r_d^2 para cada d
calculate_star_sigma <- function(variance_values, correlation_results, r, d, series_index) {
  # Calculos sacados de la matriz anterior de correlaciones integrales
  C_N_2d_minus_2 <- correlation_results[series_index, paste0("d = ", 2*(d-1))]
  C_N_2d <- correlation_results[series_index, paste0("d = ", 2*d)]
  C_N_2d_plus_2 <- correlation_results[series_index, paste0("d = ", 2*(d+1))]
  
  # Obtener las varianzas según cada d
  sigma_r_d_minus_1_sq <- variance_values[d-1]
  sigma_r_d_sq <- variance_values[d]
  sigma_r_d_plus_1_sq <- variance_values[d+1]
  
  # Calcular *sigma_r_d^2
  star_sigma_r_d_sq <- (sigma_r_d_minus_1_sq / C_N_2d_minus_2) +
                       (4 * sigma_r_d_sq / C_N_2d) +
                       (sigma_r_d_plus_1_sq / C_N_2d_plus_2)
  
  return(star_sigma_r_d_sq)
}

# r constante dada
r <- 0.5

# Calcular varianzas para cada d por cada serie en data_matrix
n_series <- nrow(data_matrix)
d_values <- 2:4  # para d = 2, 3, 4

# Matriz para guardar los resultados star_sigma_r_d^2
star_sigma_results <- matrix(NA, nrow = n_series, ncol = length(d_values))
colnames(star_sigma_results) <- paste0("d = ", d_values)

# Loop wn cada serie para calcular *sigma_r_d^2
for (i in 1:n_series) {
  # Calcular las varianzas para cada serie
  variance_values <- sapply(1:10, function(d) calculate_variance(data_matrix[i, ]))
  
  # Calcular *sigma_r_d^2 para cada d entre 2 y 4
  for (d in d_values) {
    star_sigma_results[i, paste0("d = ", d)] <- calculate_star_sigma(variance_values, correlation_results, r, d, i)
  }
}


head(star_sigma_results)


```




```{r}


# r constante dada
r <- 0.5

# Matriz para guardar los resultados
n_series <- nrow(data_matrix)
d_values <- 1:10
correlation_results <- matrix(NA, nrow = n_series, ncol = length(d_values))
colnames(correlation_results) <- paste0("d = ", d_values)

# Aplicar la correlación integral a cada serie por cada d
for (i in 1:n_series) {
  for (d in d_values) {
    correlation_results[i, paste0("d = ", d)] <- correlation_integral(data_matrix[i, ], r, d)
  }
}


head(correlation_results)

```

```{r}



```


```{r}



```


```{r}



```


```{r}



```


```{r}



```


```{r}



```


```{r}



```


```{r}



```


```{r}



```


```{r}



```


```{r}



```


```{r}



```


```{r}



```


```{r}



```


```{r}



```


```{r}



```


```{r}



```


```{r}



```


```{r}



```


```{r}



```


