---
title: "pruebas ar(1)"
author: "Eduardo Rubio M"
date: "02-09-2024"
output:
  pdf_document: default
  html_document: default
---

```{r setup, include=FALSE}
knitr::opts_chunk$set(echo = TRUE)
```



Generamos la función para calcular la Corelación integral 

```{r}
# Definir la función para calcular la Corelación integral
correlation_integral <- function(data, r, d) {
  N <- length(data)
  count <- 0
  
  # Iterar sobre todos los pares (i, j) tal que 1 <= i < j <= N-d+1
  for (i in 1:(N-d)) {
    for (j in (i+1):(N-d+1)) {
      # Crear los vectores u_i^d y u_j^d
      u_i_d <- data[i:(i+d-1)]
      u_j_d <- data[j:(j+d-1)]
      
      # Calcular la distancia euclidiana entre u_i^d y u_j^d
      distance <- sqrt(sum((u_i_d - u_j_d)^2))
      
      # Verificar si la distancia es menor que r
      if (distance < r) {
        count <- count + 1
      }
    }
  }
  
  # Calcular C_N(r, d)
  C_N <- (2 / (N^2)) * count
  return(C_N)
}



```



Ahora generamos la función para el X_n(r,d) 

```{r}

# Definir la función X_N(r, d)
X_N <- function(data, r, d) {
  C_N_d <- correlation_integral(data, r, d)
  C_N_d_minus_1 <- correlation_integral(data, r, d-1)
  C_N_d_plus_1 <- correlation_integral(data, r, d+1)
  
  X_N_value <- (C_N_d^2) / (C_N_d_minus_1 * C_N_d_plus_1)
  return(X_N_value)
}

# Caso especial para d = 1
X_N_d_1 <- function(data, r) {
  C_N_1 <- correlation_integral(data, r, 1)
  C_N_2 <- correlation_integral(data, r, 2)
  
  X_N_value <- (C_N_1^2) / C_N_2
  return(X_N_value)
}


```



pruebas con caso AR(1)

Generamos 1000 series de 1000 observaciones 


```{r}

set.seed(125)  # Fijamos la semilla 

# Definimos parámetros
n_series <- 1000   # Número de series a generar
n_obs <- 1000      # Número de observaciones por serie
phi <- 0.5        # Coeficiente AR(1)
sigma <- 1        # Desviación estándar del ruido

# Matriz para almacenar las series AR(1)
ar1_series <- matrix(0, nrow = n_obs, ncol = n_series)

# Generamos las series AR(1)
for (i in 1:n_series) {
  ar1_series[, i] <- arima.sim(n = n_obs, list(ar = phi), sd = sigma)
}




```

Obtenemos los valores de $X_{N}(r,d)$ para los casos d=1 hasta d=5


```{r}
# Parámetros
r <- 1  # Umbral para la norma
d_values <- 1:5  # Valores de d

# Inicializar listas para almacenar los resultados
X_N_results_ar <- matrix(0, nrow = n_series, ncol = length(d_values))
colnames(X_N_results_ar) <- paste("d =", d_values)

# Calcular X_{N}(r,d) para cada serie y para cada valor de d
for (i in 1:n_series) {
  series <- ar1_series[i, ]
  
  # Caso especial para d = 1
  X_N_results_ar[i, 1] <- X_N_d_1(series, r)
  
  # Calcular X_{N}(r,d) para d = 2, 3, 4, 5
  for (d in 2:length(d_values)) {
    X_N_results_ar[i, d] <- X_N(series, r, d_values[d])
  }
}

# Ver los resultados
head(X_N_results_ar)



```




```{r}

X_N_results_ar

```


Veamos como se comporta $X_{N}(r,d)$ para este caso

```{r}

# Resumen de los resultados
summary(X_N_results_ar)

# Graficar los resultados
boxplot(X_N_results_ar, main="Distribución de X_{N}(r,d) para diferentes d", ylab="X_{N}(r,d)", xlab="d")

# Crear el QQ plot

for (i in 1:ncol(X_N_results_ar)) {
  qqnorm(X_N_results_ar[, i], main = paste("QQ Plot - Caso d=", i))
  qqline(X_N_results_ar[, i], col = "red")
}


```
Se puedo observar en los gráficos que se mantiene y hasta se ve de manera mas clara la tendencia.


```{r}

# Longitud de cada serie
N <- 1000

# Calcular sqrt(N)
sqrt_N <- sqrt(N)

# Calcular sqrt(N) * ln(X_{N}(r,d)) para cada serie y cada valor de d
sqrt_N_ln_X_N_ar <- sqrt_N * log(X_N_results_ar)

# Ver los resultados
head(sqrt_N_ln_X_N_ar)


```
y vemos como se comporta:

```{r}

# Resumen de los resultados
summary(sqrt_N_ln_X_N_ar)

# Graficar los resultados 
boxplot(sqrt_N_ln_X_N_ar, main="Distribución caso Autoregresivo para diferentes d", ylab="sqrt_N_ln_X_N", xlab="d")


# Crear el QQ plot

for (i in 1:ncol(sqrt_N_ln_X_N_ar)) {
  qqnorm(sqrt_N_ln_X_N_ar[, i], main = paste("gráfico Q-Q caso Autoregresivo  d=", i))
  qqline(sqrt_N_ln_X_N_ar[, i], col = "red")
}




```

Para el caso $AR(1)$ también se pudo observar que $\sqrt{N} ln(X_{N}(r,d))$ mantenía una tendencia a normalidad asintótica en menor medida, teniendo problemas mas tempranos con los valores de $d$ en contratarte con el caso IID, también al aumentar de 100 a 500 y a 1000 series se pudo observar aun mas el aumento de esta tendencia. Durante las pruebas con 500 series para el caso d=5 algunas casos obtenían correlaciones integrales 0, por lo que valores indefinidos para $X_{N}(r,d)$, esto no se dio en la prueba con 1000 series $AR(1)$.

########################################

```{r}
library(MASS)

```

test por aplicar:



```{r}

# Función Shapiro-Wilk test
shapiro_test <- function(series) {
  # Shapiro-Wilk test
  shapiro.test(series)
}

# Aplicar el Shapiro-Wilk test a cada columna 
shapiro_results <- apply(sqrt_N_ln_X_N_ar, 2, function(column) {
  # Quitar valores NA
  column <- na.omit(column)
  shapiro_test(column)
})

# p-values
shapiro_p_values <- sapply(shapiro_results, function(x) x$p.value)


shapiro_p_values


```

```{r}
# Función del Kolmogorov-Smirnov test
ks_test <- function(series) {
  # K-S test comparando la serie a una distribución normal 
  ks.test(series, "pnorm", mean = mean(series), sd = sd(series))
}

# Aplicar el K-S test a cada columna
ks_results <- apply(sqrt_N_ln_X_N_ar, 2, function(column) {
  # Remove NA values if they exist
  column <- na.omit(column)
  ks_test(column)
})

# p-values
ks_p_values <- sapply(ks_results, function(x) x$p.value)


ks_p_values



```

```{r}



```


```{r}



```


```{r}



```


```{r}



```


```{r}



```


```{r}



```


```{r}



```


```{r}



```


```{r}



```


```{r}



```


```{r}



```


```{r}



```


```{r}



```


```{r}



```


```{r}



```


```{r}



```


```{r}



```


```{r}



```


```{r}



```


